# 公允价值判断的思考

提问人：Newiphone 时间：2016-10-20 09:30:54
请教陈版：A公司 2013 年持有B公司股权，占比很小，在可供出售金融资产按照成本法核算， 2015 年，B公司向交易所申请了IPO，截止 2015 年 12 月 31 日，B公司申请尚在受理中， 2015 年会计处理时，能否以B公司IPO中招股说明书的每股价格作为公允价，对B公司从成本法转为按照公允价值计量，差异计入其他综合收益，很疑惑 此处的疑惑在于，B公司要是没有IPO成功，公允价值的计量基础是否就不存在了呢。

回答人：chenyiwei
一般理解不可以。仅仅是申报IPO，其股份交易的活跃程度并没有发生变化，仍不能作为其持续可靠取得公允价值信息的证据，因此建议仍保持成本计量直到B公司成功实现IPO为止。

提问人：Newiphone 时间：2016-10-22 10:46:00
如果在审计报告日前，IPO成功了，这个是否可以作为资产负债表日后调整事项来处理，按照公允价值计量呢

回答人：chenyiwei
不可以。IPO的成功不是资产负债表日已存在的状态，所以是非调整事项。而且IPO之日的公允价值不等于资产负债表日的公允价值。